# 利润分配以合并报表和母公司可供分配利润孰低

提问人：mzm516zx 时间：2012-03-15 15:36:33
请教各位大侠：“公司制定分配方案时，以母公司报表中可供分配利润为依据。同时，为避免出现超分配的情况，公司应以合并报表、母公司报表中可供分配利润孰低的原则来确定具体的利润分配比例。”这句话什么含义？ 个人理解： 1.若以以母公司报表中可供分配利润为依据，怎么会有超分配情况出性呢？ 2.什么情况下会出现合并报表的可供分配利润低于母公司报表的？若出现该情况，以合并报表的来确定分配比例，就能避免超分配了吗？

回答人：chenyiwei
回复 kenshinlong 的帖子
不能这样理解。
3 楼的举例有一个漏洞：其背景材料中假设若干子公司将长期亏损。而如果若干子公司“长期亏损下去”，则应当在个别报表层面计提减值准备，这样会减少母公司个别报表的净利润（当然减值准备的计提依据是未来可收回金额低于帐面价值的差额，与这些子公司截至目前实际发生的亏损可能有差异）。通过计提减值准备来确保依据母公司个别报表层面利润进行分配不会出现“被掏空”的结果。

提问人：kenshinlong 时间：2012-07-31 09:37:29
回复 chenyiwei 的帖子
想再请教一个问题。
合并报表的未分配利润会考虑子公司分配给母公司时候的所得税吗？ 是否会出现超分配的情形？

回答人：chenyiwei
符合条件的居民企业之间的股息是免税收入，所以不用特别考虑。但如果涉及境内外实体之间的利润分配，涉及汇出方的预提所得税和汇入方补缴税率差等事项时，在合并报表层面一般应确认递延所得税负债。